【裁判字號】    98,訴,1980
【裁判日期】    980629
【裁判案由】    毒品危害防制條例
【裁判全文】
臺灣臺中地方法院刑事判決              98年度訴字第1980號
公  訴  人  臺灣臺中地方法院檢察署檢察官
被      告  甲○○
上列被告因違反毒品危害防制條例案件，經檢察官提起公訴（98
年度毒偵字第1625號），被告於準備程序中就被訴事實為有罪之
陳述，經告以簡式審判之旨，並聽取意見後，本院合議庭裁定由
受命法官獨任進行簡式審判程序，判決如下：
    主    文
甲○○施用第二級毒品，累犯，處有期徒刑伍月；又施用第一級
毒品，累犯，處有期徒刑柒月，扣案之注射針筒拾貳支均沒收。
應執行有期徒刑拾月。扣案之注射針筒拾貳支均沒收。
    犯罪事實
一、甲○○前於民國94年間，因施用毒品案件，經本院裁定令入
    勒戒處所實施觀察、勒戒，因認無繼續施用傾向，於95年1
    月20日執行完畢釋放；另於95年間，因施用第一、二級毒品
    案件，經臺灣桃園地方法院以95年度訴字第2562號分別判處
    有期徒刑6月、4月確定，嗣經分別減為有期徒刑3月、2月，
    應執行有期徒刑4月，於97年6月10日執行完畢。詎猶不知警
    惕，竟基於施用第二級毒品之犯意，於98年4月21日晚上某
    時許，在其位於彰化縣伸港鄉○○路52之2號居處，以將甲
    基安非他命放入玻璃球吸食器點火燃燒生煙吸取煙氣之方式
    ，施用第二級毒品甲基安非他命1次；又另基於施用第一級
    毒品之犯意，於98年4月22日日上午10時許，在上址，以將
    海洛因摻水置入注射針筒內，以注射針筒注射之方式，施用
    第一級毒品海洛因1次。嗣於同日下午4時許，為警於彰化縣
    伸港鄉○○路36號前查獲，並經其同意採集尿液送驗結果，
    呈可待因、嗎啡、安非他命、甲基安非他命陽性反應，並扣
    得注射針筒12支。
二、案經臺中縣警察局移送臺灣臺中地方法院檢察署檢察官偵查
    起訴。
    理    由
一、訊據被告甲○○對其於前揭時、地，分別施用第一級毒品海
    洛因、第二級毒品甲基安非他命各1次之犯罪事實坦承不諱
    ，且其為警查獲時，所採尿液經送往中山醫學大學附設醫院
    檢驗結果，呈可待因、嗎啡、安非他命、甲基安非他命陽性
    反應等情，有中山醫學大學附設醫院檢驗科藥物檢測中心出
    具之尿液檢驗報告1紙存卷可稽，並有扣案之注射針筒12支
    可資佐證。又海洛因施用入人體後水解還原成嗎啡，再循嗎
    啡之代謝方式排出體外，已據行政院衛生署藥物食品檢驗局
    （81）藥檢壹字第006431號函說明綦詳；又按人體施用安非
    他命後，主要代謝物中有未改變形態之安非他命，而無甲基
    安非他命之代謝物；而人體施用甲基安非他命後，主要代謝
    物中會呈甲基安非他命及安非他命陽性反應，復有法務部調
    查局93年5月4日調科壹字第09362413980號函釋綦詳，顯見
    被告關於曾於上開時、地分別施用第一級毒品海洛因、第二
    級毒品甲基安非他命各1次之自白，應與事實相符。
二、被告前因施用毒品案件，經本院裁定令入勒戒處所施以觀察
    、勒戒，因認無繼續施用毒品之傾向，於95年1月20日執行
    完畢釋放，其於5年內再犯本案，依毒品危害防制條例第23
    條第2項之規定，應依法追訴處罰。本件事證明確，被告施
    用第一級毒品海洛因、第二級毒品甲基安非他命各1次之犯
    行，洵堪認定，應依法論科。
三、核被告所為，係犯毒品危害防制條例第10條第1項、第2項之
    施用第一級毒品罪、施用第二級毒品罪。被告因施用而持有
    毒品行為，本應以持有論，惟持有後進而施用，其持有之低
    度行為應被施用之高度行為所吸收，故不再另論其持有毒品
    罪。又被告所犯上開2罪，犯意各別，行為互殊，應予分論
    併罰。又被告前於95年間，因施用第一、二級毒品案件，經
    臺灣桃園地方法院以95年度訴字第2562號分別判處有期徒刑
    6月、4月確定，嗣經分別減為有期徒刑3月、2月，應執行有
    期徒刑4月，於97年6月10日執行完畢等情，有臺灣高等法院
    被告前案紀錄表及臺灣臺中地方法院檢察署刑案資料查註紀
    錄表各1份在卷可參，其受有期徒刑之刑執行完畢後，5年以
    內故意再犯本案有期徒刑以上之2罪，均為累犯，應依刑法
    第47條第1項之規定，分別加重其刑。爰審酌被告施用毒品
    ，經觀察、勒戒及法院論罪科刑後，仍不知戒惕，一再施用
    ，無視於毒品對於自身健康之戕害及國家對於杜絕毒品犯罪
    之禁令，不知戒除惡習，惡性非輕，然念及坦承犯行，態度
    良好，其施用毒品並無危害他人及其犯罪之動機、目的及手
    段等一切情狀，分別量處如主文所示之刑，並定其應執行之
    刑，以資懲儆。另扣案之注射針筒12支，為被告所有供其施
    用第一級毒品海洛因之用，業據被告坦承在卷，爰依刑法第
    38條第1項第2款之規定宣告沒收之。
據上論斷，應依刑事訴訟法第273條之1第1項、第299條第1項前
段，毒品危害防制條例第10條第1項、第2項，刑法第11條前段、
第47條第1項、第38條第1項第2款、第51條第5款，判決如主文。
本案經檢察官乙○○到庭執行職務。
中    華    民    國    98    年    6    月    29    日
                 刑事第三庭        法  官  李慧瑜
以上正本證明與原本無異。
如不服本判決應於收受判決後10日內向本院提出上訴書狀，並應
敘述具體理由；其未敘述上訴理由者，應於上訴期間屆滿後20日
內向本院補提理由書（均須按他造當事人之人數附繕本）「切勿
逕送上級法院」。
                                   書記官  陳青瑜
中    華    民    國    98    年    6    月    29    日
附錄本判決論罪科刑法條
毒品危害防制條例第10條：
施用第一級毒品者，處6月以上5年以下有期徒刑。
施用第二級毒品者，處3年以下有期徒刑。


司法院資訊處製作；財團法人民間司法改革基金會備份。
